# 非同一控制下的业务合并

提问人：helenpqh 时间：2018-06-26 22:38:59
A公司为拟上市公司，A公司、A公司的控股股东甲自然人和A公司的客户B公司、B公司的控股股东乙自然人达成以下投资协议（自然人甲、乙对A公司、B公司不构成同一控制关系）： 1 、A公司和乙共同出资设立一家新公司C，A公司和乙对C公司的持股比例为60%和40%； 2 、C公司仅购入B公司的固定资产（固定资产为B公司的主要资产，其他资产价值较小），B公司其他资产、债权债务均不转入C公司，同时，B公司的主要生产人员、业务人员（包含B公司的控股股东乙自然人）等都转到C公司任职，相关业务渠道等也从B公司转到C公司。C公司除了支付固定资产价款（以评估价作为公允价）外，不再支付其他的对价。 3 、待上述资产收购以及人员转移手续变更完毕后，B公司注销。
请问： （ 1 ）C公司购买B公司固定资产、人员从B公司转到C公司的行为是否构成非同一控制下的业务合并？ （ 2 ）C公司购入B公司资产的入账价值以评估的公允价为准（同正常的资产收购一致），是否准确？ （ 3 ）假设C公司支付的对价高于B公司固定资产的评估价（假设评估价为公允价），高出的部分是否要确认为C公司的商誉？

回答人：chenyiwei
（ 1 ）C公司购买B公司固定资产、人员从B公司转到C公司的行为是否构成非同一控制下的业务合并？是。 （ 2 ）C公司购入B公司资产的入账价值以评估的公允价为准（同正常的资产收购一致），是否准确？基本合理。 （ 3 ）假设C公司支付的对价高于B公司固定资产的评估价（假设评估价为公允价），高出的部分是否要确认为C公司的商誉？是。